【裁判字號】    90,訴,208
【裁判日期】    900831
【裁判案由】    偽造文書等
【裁判全文】
臺灣雲林地方法院刑事判決                            九十年度訴字第二八號
    公  訴  人  臺灣雲林地方法院檢察署檢察官
    被      告  甲○○
右列被告因偽造文書等案件，經檢察官提起公訴（九十年度偵字第二○○九號），本
院判決如左：
    主  文
甲○○竊盜，累犯，處有期徒刑捌月；又行使偽造私文書，足以生損害於他人，累犯
，處有期徒刑伍月。東信電訊服務申請表及東信電訊軍公教經銷團購案合約書上偽造
之乙○○署押伍枚沒收。應執行有期徒刑壹年。東信電訊服務申請表及東信電訊軍公
教經銷團購案合約書上偽造之乙○○署押伍枚沒收。
    事  實
一、甲○○前因違反麻醉藥品管理條例案件，經臺灣雲林地方法院判處有期徒刑三年
    確定，於民國八十六年十一月十二日縮刑期滿執行完畢，猶不知悔改，竟意圖為
    自己不法之所有，於九十年三月二十七日六時許，在雲林縣斗六市○○路與凱旋
    街口，以自備鑰匙，竊取丙○○所有車號Ｃ六─三七八八號自小客車一部，得手
    後，以該自小客車供己使用。嗣於同年四月間，甲○○於雲林縣斗六市火車站前
    拾獲乙○○所有之駕照一枚，竟意圖為自己不法之所有，將上開駕照侵吞入己，
    供己使用。並基於偽造私文書及詐欺取財之犯意，於同年四月二十日，持前開乙
    ○○駕照，至雲林縣斗六市○○路二八○巷十三號田原通信行，冒用「乙○○」
    之名義，於東信電訊服務申請表、東信電訊軍公教經銷團案合約書填載「乙○○
    」年籍資料，並偽簽「乙○○」之署押五枚，而偽造「乙○○」制作之東信電訊
    服務申請表、東信電訊軍公教經銷團案合約書，持交田原通信行，使不知情之田
    原通信行職員陷於錯誤，據以向東信電訊股份有限公司（以下簡稱東信公司）申
    請行動電話門號0000000000號，使東信公司陷於錯誤誤信為乙○○本
    人申請，同意出租行動電話門號並交付ＳＩＭ卡一片予其使用，足生損害於乙○
    ○、上開通訊行、及東信公司申請及辦理行動電話門號之正確性。甲○○於九十
    年四月二十二日取得上開行動電話門號ＳＩＭ卡後，基於為自己不法利益之概括
    犯意，連續使用上開行動電話對外連絡通訊，致使東信公司行動電話通信系統陷
    於錯誤，予以接收而提供服務，獲得使用無線電話通信之財產上不法利益，共計
    八千二百八十六元。嗣於九十年五月十四日十六時二十分許，在雲林縣斗南鎮○
    ○○路六號前為警查獲，始循線查知上情。
二、案經雲林縣警察局斗南分局移送臺灣雲林地方法院檢察署檢察官偵查起訴。
    理  由
一、右揭事實，業據被告於偵查及本院審理時坦承不諱，核與被害人丙○○、被害人
    乙○○之妻林月雲指述之情節相符，並有車輛竊盜、車牌失竊資料個別查詢報表
    ─查詢車輛認可資料一紙、贓物認領保管收據二紙、東信公司服務申請表、軍公
    教經銷團案合約書各一份、及繳費通知單等在卷足稽。本件事證明確，被告犯行
    堪以認定。
二、被告甲○○竊取自小客車部分，核其所為，係犯刑法第三百二十條第一項竊盜罪
    ，被告拾獲乙○○所有之駕照，將之據為己有部分，核其所為，係犯第三百三十
    七條之侵占遺失物罪，又其持「乙○○」之駕照，向東信公司經銷商申辦行動電
    話門號ＳＩＭ卡，並在行動電話服務申請書及合約書上填載乙○○年籍資料，並
    偽簽乙○○署押後，而偽造「乙○○」制作之東信電訊服務申請表、東信電訊軍
    公教經銷團案合約書，持交田原通信行，據以向東信公司申請行動電話門號，詐
    得一支行動電話門號ＳＩＭ卡，核其所為，係犯刑法第二百十六條、第二百十條
    之行使偽造私文書罪及同法第三百三十九條第一項之詐欺取財罪。其偽造署押，
    係偽造私文書之部分行為，為偽造私文書罪吸收，而其偽造私文書後持以行使，
    其偽造之低度行為，復為行使之高度行為吸收，應論以行使偽造私文書罪。被告
    詐得上開行動電話門號ＳＩＭ卡後，使用詐得之門號對外通訊聯絡，獲得使用無
    線電話通信之財產上不法利益，核其所為，另該當刑法第三百三十九條第二項之
    詐欺得利罪。其先後多次詐欺得利之行為，時間緊接，犯罪構成要件相同，顯係
    基於概括犯意為之，應依連續犯之規定論以一罪，並依法加重其刑。其所犯侵占
    遺失物、行使偽造私文書、詐欺取財、及詐欺得利四罪間，有方法結果之牽連犯
    關係，應從較重之行使偽造私文書罪處斷。又被告所犯之竊盜、行使偽造私文書
    二罪間，犯意各別，行為互殊，應分論併罰。被告於右揭時、地，詐得東信公司
    行動電話門號ＳＩＭ卡及使用詐得之門號對外通訊聯絡，獲得使用無線電話通信
    之財產上不法利益部分，雖未據檢察官起訴，惟此部分與已起訴並論罪科刑之部
    分，有裁判上一罪之連續犯關係，本院自應併予審究。被告前因違反麻醉藥品管
    理條例案件，經臺灣雲林地方法院判處有期徒刑三年確定，於八十六年十一月十
    二日縮刑期滿執行完畢，有臺灣雲林地方法院被告院內索引卡紀錄表、臺灣高等
    法院被告全國前案紀錄表各一份附卷可稽，其於刑之執行完畢後五年內再犯本件
    有期徒刑以上之罪，為累犯，應依刑法第四十七條規定加重其刑。爰審酌被告犯
    罪之動機、目的、手段、知識程度、及犯罪後尚能坦承犯行等一切情狀，分別量
    處如主文所示之刑，並定其應執行之刑，以示懲儆。東信電訊服務申請表及東信
    電訊軍公教經銷團購案合約書上偽造之乙○○署押伍枚，依刑法第二百十九條之
    規定，宣告沒收之。
據上論斷，應依刑事訴訟法第二百九十九條第一項前段，刑法第五十六條、第二百十
六條、第二百十條、第二百十九條、第三百二十條第一項、第三百三十七條、第三百
三十九條第一項、第二項、第五十五條、第四十七條、第五十一條第五款，罰金罰鍰
提高標準條例第一條前段，判決如主文。
本案經檢察官林良蓉到庭執行職務。
中      華      民      國      九十      年      八    月    三十一    日
                                        臺灣雲林地方法院刑事第二庭
                                            法  官  冷  明  珍
右正本證明與原本無異。
如不服本判決，應於判決送達後十日內，向本院提出上訴狀。（須附繕本）
                                            書記官  周  麗  雲
中      華      民      國      九十      年      八    月    三十一    日
中華民國刑法第二百一十六條
 (行使偽造變造或登載不實之文書罪)
行使第二百十條至第二百十五條之文書者，依偽造、變造文書或登載不實事項或使登
載不實事項之規定處斷。
中華民國刑法第二百一十條
 (偽造變造私文書罪)
偽造、變造私文書，足以生損害於公眾或他人者，處五年以下有期徒刑。
中華民國刑法第三百二十條第一項
 (普通竊盜罪、竊佔罪)
意圖為自己或第三人不法之所有，而竊取他人之動產者，為竊盜罪，處五年以下有期
徒刑、拘役或五百元以下罰金。
中華民國刑法第三百三十七條
 (侵占遺失物罪)
意圖為自己或第三人不法之所有，而侵占遺失物、漂流物或其他離本人所持有之物者
，處五百元以下罰金。
中華民國刑法第三百三十九條第一項、第二項
 (普通詐欺罪)
意圖為自己或第三人不法之所有，以詐術使人將本人或第三人之物交付者，處五年以
下有期徒刑、拘役或科或併科一千元以下罰金。
以前項方法得財產上不法之利益或使第三人得之者，亦同。


司法院資訊處製作；財團法人民間司法改革基金會備份。
